Job van der Ploeg, Full Stack Web Developer

Ik ben midden 2023 geslaagd voor mijn MBO diploma software developer. Ik heb ervaring met alle talen en technieken nodig voor Full stack web development. Het leukst vind ik het om frontends te bouwen. Ook heb ik ervaring met backends bouwen. Als mijn websites iets kunnen bijdragen of mensen kunnen helpen, ben ik blij!

Werkervaring

ICT Stage - MEC Events, Putten

Februari 2023 — Mei 2023

Mijn eindstage! Hier heb ik mijn examenopdracht gedaan. Ik heb een redesign van een bestaande webshop gemaakt, met NEXTJS.

ICT Stage - Silverjet vakanties, Apeldoorn

September 2021 — Februari 2022

Mijn eerste stage van de opleiding software developer. Hier heb ik veel kleine opdrachten gekregen om te leren over software development en werken binnen een bedrijf.

Studentaanhuis - mensen helpen met ICT problemen

Februari 2021 — Augustus 2023

Bij mensen thuis hulp bieden bij ICT problemen. Zowel software als hardware

Opleiding

Software developer, Landstede, Harderwijk

Augustus 2020 — Mei 2023

Links

jobvanderploeg.nl

Vaardigheden

React / NextJS

Firebase / Supabase

Jest / Cypress

Laravel

Tailwind

Typescript

Hobby's

Hardlopen, koffie drinken en lezen